臺灣板橋地方法院刑事判決　　　　　　　96年度訴字第3075號
公　訴　人　臺灣板橋地方法院檢察署檢察官
被　　　告　甲○○
上列被告因違反毒品危害防制條例案件，經檢察官提起公訴（96
年度毒偵字第1721號、1839號），於本院準備程序進行中，被告
就被訴之事實為有罪陳述，經告知被告簡式審判程序之旨，並聽
取當事人之意見後，裁定進行簡式審判程序判決如下：
    主  文
甲○○施用第一級毒品，累犯，處有期徒刑拾月，減為有期徒刑
伍月，扣案海洛因壹包（淨重零點壹壹公克）沒收銷毀之，扣案
海洛因外包裝袋壹只沒收；又施用第一級毒品，累犯，處有期徒
刑壹年，減為有期徒刑陸月，扣案海洛因柒包（淨重肆點玖陸公
克）沒收銷毀之，扣案海洛因外包裝袋柒只、夾練袋捌只、分裝
勺管壹支，均沒收。應執行有期徒刑玖月，扣案海洛因捌包（淨
重伍點零柒公克）沒收銷毀之，另扣案海洛因外包裝袋捌只、夾
練袋捌只、分裝勺管壹支，均沒收。
    事  實
一、甲○○因違反毒品危害防制條例案件，經台灣板橋地方法院
    檢察署91年度毒偵字第2762號聲請本院以91年度毒聲字第31
    08號裁定令其入戒治處所施以強制戒治，執行至民國92 年9
    月8 日停止戒治，嗣於92年12月3 日因強制戒治期滿而執行
    完畢，起訴部分則經本院91年度訴字第1991號判決有期徒刑
    8 月確定，並於93年8 月19日縮刑期滿執行完畢；又因施用
    毒品案件，經台灣高等法院93年上訴字第1794號判決有期徒
    刑1 年確定，至92年2 月6 日因縮短刑期執行完畢出監；再
    因施用毒品案件，於94年9 月26日據台灣高等法院94年上訴
    字第1609號判決處有期徒刑1 年2 月確定，嗣因脫逃罪經本
    院94年度簡字第3059號判決處有期徒刑5 月，兩案應執行有
    期徒刑1 年4 月，並接續執行，至96年2 月6 日因縮短刑期
    執行完畢（本案構成累犯）。詎甲○○猶不知悔改，於前開
    強制戒治執行完畢後，及有期徒刑執行完畢後之5 年以內，
    又基於施用毒品之犯意，於：(一)96年2 月14日下午某時，在
    台北縣蘆洲市○○街33號3 樓住處內，以將第一級毒品海洛
    因（下稱海洛因）摻入香菸內吸食之方式施用海洛因，嗣於
    同年2 月15日17時許在台北縣板橋市○○街114 號前為警查
    獲，並扣得海洛因1 包（淨重0.11公克）；(二)又96年2 月27
    日凌晨在上揭住處內，以將海洛因及第二級毒品甲基安非他
    命（下甲基安非他命）摻入香煙內吸食之方式，同時施用海
    洛因及甲基安非他命。嗣於同年月27日16時許，在台北縣土
    城市○○街3 巷6 號前為警查獲，並扣得海洛因7 包（淨重
    4.96公克）、夾練袋8 只、分裝勺管1 支。
二、案經臺北市政府警察局萬華分局暨大安分局報告臺灣板橋地
    方法院檢察署檢察官偵查起訴。
    理  由
一、按除被告所犯為死刑、無期徒刑、最輕本刑為3 年以上有期
    徒刑之罪或高等法院管轄第一審案件者外，於第一次審判期
    日前之準備程序進行中，被告先就被訴事實為有罪之陳述時
    ，審判長得告知被告簡式審判程序之旨，並聽取當事人、代
    理人、辯護人及輔佐人之意見後，裁定進行簡式審判程序，
    刑事訴訟法第273 條之1 第1 項定有明文。經核本件被告所
    犯係死刑、無期徒刑、最輕本刑為3 年以上有期徒刑以外之
    罪，其於準備程序中就被訴事實為有罪之陳述，經法官告知
    簡式審判程序之旨，並聽取公訴人、被告之意見後，本院爰
    依首揭規定，合議裁定由受命法官獨任進行簡式審判程序，
    合先敘明。
二、上揭犯罪事實，業據被告於本院訊問中坦承不諱。且被告於
    96年2 月15日為警查獲後，經採尿送驗，呈現鴉片類（海洛
    因）陽性之反應，另於96年2 月27日查獲經採尿送驗後，亦
    呈現鴉片類（海洛因）、安非他命類（甲基安非他命）陽性
    反應，有臺灣尖端先進生技醫藥股份有限公司濫用藥物檢驗
    報告2 份附卷為憑，堪認被告之自白屬實。被告前因施用毒
    品案件，經台灣板橋地方法院檢察署91年度毒偵字第2762號
    聲請本院以91年度毒聲字第3108號裁定令其入戒治處所施以
    強制戒治，至92年12月3 日因強制戒治期滿而執行完畢，有
    臺灣高等法院被告前案紀錄表等在卷為憑，其於前開強制戒
    治完畢釋放後之5 年以內，再犯本件施用毒品之罪，應依法
    論處。
三、核被告所為，係犯毒品危害防制條例第10條第1 項、第2 項
    之施用第一級毒品罪及施用第二級毒品罪。被告施用前後持
    有第一級、第二級毒品之犯行，分別為施用之高度行為所吸
    收，均不另論罪。被告以一行為同時施用海洛因及甲基安非
    他命而犯上開2 罪名，為想像競合犯，應從一重之施用第一
    級毒品罪論處；雖公訴意旨認被告係將二種毒品分開施用，
    惟被告堅詞陳稱：伊係將海洛因及甲基安非他命混合後摻入
    香菸以吸食方式同時施用該二種毒品等語，又按非法施用毒
    品之方式，並無固定模式，不同吸毒族群及不同毒品種類，
    可能有不同的施用方式，同時放入香菸內吸食，為吸毒者同
    時吸食甲基安非他命暨海洛因的方式之一，此為本院職務上
    所已知事實，並有行政院衛生署管制藥品管理局92年1 月7
    日管檢字第0920000026號函附卷可參，故被告之上揭供述並
    非無據，復查無確切證據證明被告有將二種毒品分開施用之
    事證，依「罪證有疑，利於被告」之原則，自無從將被告所
    犯上開二罪予以分論，附此陳明。又被告先後二次施用毒品
    ，所為犯行之時間並非密接，相隔有13日，施用內容亦非相
    同，復參酌被告於96年2 月15日警詢時，自承係因家中經濟
    負擔大，又因離婚以致施用海洛因解脫壓力與痛苦，且之後
    需照顧父親不會再繼續施用等語，顯見被告並非施用毒品成
    癮後，本於施用第一級、第二級毒品之單一決意於密接時空
    下反覆施用，是不能認與施用毒品罪構成要件中所預設之集
    合犯概念該當，是其兩次施用毒品之犯行，犯意有別，行為
    互殊，就上開2 罪應分論併罰；公訴人認應論以集合犯，尚
    有未洽。又被告有事實欄所載之執行紀錄，有臺灣高等法院
    被告前案紀錄表在卷可稽，其於有期徒刑執行完畢後之5年
    以內，再故意犯本件有期徒刑以上之罪，為累犯，均應依法
    加重其刑。爰審酌被告犯後坦承犯行，並衡其前科素行、犯
    罪動機、目的、所生危害，及犯後態度等一切情狀，分別量
    處如主文所示之刑，並定其應執行刑。又被告本件犯行之犯
    罪時間均在96年4 月24日以前，皆合於中華民國九十六年罪
    犯減刑條例第2 條第1 項第3 款之規定，且均非同條例第3
    條所定不得減刑之罪，是就其前開所犯2 罪，併依上開減刑
    條例規定就其前開2 罪之宣告刑，各減其二分之一之刑期，
    暨定其應執行之刑，以示懲儆。至扣案之白色粉末共計8 包
    ，經送鑑定後，確均含第一級毒品海洛因之事實，有96 年4
    月6 日調科壹字第09623031770 號暨96年4 月21日調科壹字
    第09623035310 號法務部調查局鑑定書各1 份存卷可考，故
    扣案之海洛因8 包（淨重5.07公克），應依毒品危害防制條
    例第18條第1 項前段之規定，併予諭知沒收銷燬。另扣案海
    洛因外包裝袋8 只、夾練袋8 只、分裝勺管1 支，業經被告
    自承為其所有供犯罪所用，應宣告沒收。
據上論斷，應依刑事訴訟法第273 條之1 第1 項、第299 條第1
項前段，毒品危害防制條例第10條第1 項、第2 項、第18條第1
項前段，刑法第11條前段、第55條、第47條第1 項、第51條第5
款、第38條第1 項第2 款，中華民國九十六年罪犯減刑條例第2
條第1 項第3 款、第7 條、第10條第1 項，判決如主文。
本案經檢察官江祐丞到庭執行職務。
中　　華　　民　　國　　96　　年　　10　　月　　9 　　日
                  刑事第十一庭  法　官  邱景芬
以上正本證明與原本無異
如不服本判決應於送達後10日內向本院提出上訴狀
                                書記官　曾千庭
中　　華　　民　　國　　96　　年　　10　　月　　11　　日
附錄本案論罪科刑法條全文：
毒品危害防制條例第十條：
施用第一級毒品者，處六月以上五年以下有期徒刑。
施用第二級毒品者，處三年以下有期徒刑
